臺灣臺中地方法院刑事判決
111年度訴字第392號
公  訴  人  臺灣臺中地方檢察署檢察官
被      告  王英全




上列被告因詐欺案件，經檢察官提起公訴（111年度偵字第1180
號），被告於準備程序中就被訴事實為有罪之陳述，本院合議庭
裁定由受命法官獨任進行簡式審判程序，判決如下：
    主    文
王英全犯如附表所示之罪，各處如附表所示之刑。應執行有期徒
刑壹年拾月。 
    犯罪事實
一、王英全與使用通訊軟體TELEGRAM通訊軟體名稱「BOSS」之不
    詳人士，共同意圖為自己不法之所有，而基於三人以上共同
    犯詐欺取財及洗錢之犯意聯絡，先由「BOSS」以不詳方式取
    得「中華郵政帳號000-00000000000000號」（下稱中華郵政
    帳戶）、「遠東國際商業銀行帳號000-00000000000000號」
    （下稱遠東商銀帳戶）、「臺灣土地銀行帳號000-00000000
    0000號」（下稱土地銀行帳戶）、「彰化銀行帳號000-0000
    0000000000號」（下稱彰化銀行帳戶）及「國泰世華商業銀
    行帳號000-000000000000號」（下稱國泰世華帳戶）等之金
    融帳戶之提款卡與密碼及網路銀行帳號密碼後，再於民國11
    0年6月22日某時，在臺中市南屯區豐樂公園之廁所內，將該
    等帳戶之資料交予王英全測試該等帳戶可否正常使用，王英
    全遂於同日11時18分至翌（23）日23時33分許，在其位在臺
    中市○區○○○街00號之住處內，使用通訊設備連結網路後，再
    透過該等帳戶之網路銀行各自匯款新臺幣（下同）100元之
    愛心捐款至慈善團體所開申設之金融帳戶內，待確認該等帳
    戶均可正常使用後，王英全再於不詳時間，在前揭廁所內將
    該等帳戶資料交還予該「BOSS」派來之不詳人士。嗣該「BO
    SS」取得該等帳戶資料後，隨即以如附表之方式，向郭于瑄
    、陳奕筑、林奎淳、謝有芫、吳佳伊、林育璞、王佩誠、黃
    鈺婷及林玟君等人詐取財物，並匯入上開帳戶內，再由其他
    不詳詐欺集團成員提領一空而掩飾、隱匿渠等詐欺取財之犯
    罪所得。嗣因郭于瑄等人發覺有異報警處理，經警發現該等
    金融帳戶於110年6月22日11時18分至翌（23）日23時33分許
    ，均有以「114.46.179.166」之IP位址登入網路銀行之情事
    ，而循線查悉上情。
二、案經郭于瑄、陳奕筑、謝有芫、吳佳伊及黃鈺婷等人訴由臺
    中市政府警察局大雅分局報告臺灣臺中地方檢察署檢察官偵
    查起訴。
    理    由
一、被告王英全所犯係死刑、無期徒刑、最輕本刑為3 年以上有
    期徒刑以外之罪，其於準備程序中先就被訴事實為有罪之陳
    述，經法官告知簡式審判程序之旨，並聽取公訴人及被告之
    意見後，依刑事訴訟法第273條之1第1項規定，經本院合議
    庭裁定進行簡式審判程序審理；且依同法第273條之2及第15
    9條第2項規定，不適用傳聞法則有關限制證據能力之相關規
    定，合先敘明。
二、上揭犯罪事實，業據被告於警詢、偵查、本院準備程序及審
    理中均坦承不諱，核與證人即告訴人郭于瑄、陳奕筑、謝有
    芫、吳佳伊、黃鈺婷、證人即被害人林奎淳、林育璞、王佩
    誠、林玟君於警詢中之證述相符，並有「114.46.179.166」
    IP位址於110年6月22日至23日之使用人資料、上揭告訴人及
    被害人等之報案資料及交易明細、中華郵政帳號000-000000
    00000000號客戶歷史交易清單、遠東國際商業銀行帳號000-
    00000000000000號客戶基本資料及交易明細、臺灣土地銀行
    帳號000-000000000000號交易明細表、彰化銀行帳號000-00
    000000000000號交易查詢表及國泰世華商業銀行帳號000-00
    0000000000號交易明細查詢等在卷可佐，足認被告前揭任意
    性自白與事實相符，堪以採信，本案事證明確，應依法論科
    。
三、論罪科刑：
  ㈠被告測試上揭帳戶能否正常使用，供「BOSS」及其他詐欺集
    團成員作為收受詐欺款項使用，且自前揭帳戶之交易明細表
    觀之，告訴人及被害人遭詐而匯入款項後，均隨即遭提領一
    空，足認係掩飾、隱匿渠等詐欺取財之犯罪所得，為洗錢無
    訛。是核被告所為，係犯刑法第339條之4第1項第2款之三人
    以上共同犯詐欺取財罪及洗錢防制法第14條第1項之洗錢罪
    。公訴意旨認被告僅犯三人以上共同詐欺取財罪，容有未合
    ，然經本院告知被告所為亦涉犯洗錢罪（見本院卷第78頁、
    第84頁），無礙於被告防禦權之行使，且洗錢與三人以上詐
    欺取財罪間為想像競合犯之裁判上一罪關係（詳後述），本
    院自得併予審理。
  ㈡被告與「BOSS」及其他不詳詐欺集團成員間，具有犯意聯絡
    及行為分擔，應論以共同正犯。
  ㈢被告一行為觸犯上開罪名，為想像競合犯，應依刑法第55條
    前段規定，均從一重論以三人以上共同犯詐欺取財罪。
  ㈣被告就各被害人間，犯意各別，行為互殊，應予分論併罰。
  ㈤按想像競合犯之處斷刑，本質上係「刑之合併」。其所謂從
    一重處斷，乃將想像競合犯組成之評價上數罪，合併為科刑
    一罪，其所對應之刑罰，亦合併其評價上數罪之數法定刑，
    而為一個處斷刑。易言之，想像競合犯侵害數法益者皆成立
    犯罪，論罪時必須輕、重罪併舉論述，同時宣告所犯各罪名
    ，包括各罪有無加重、減免其刑之情形，亦應說明論列，量
    刑時併衡酌輕罪部分量刑事由，評價始為充足，然後依刑法
    第55條前段規定「從一重處斷」，非謂對於其餘各罪可置而
    不論。因此，法院決定處斷刑時，雖以其中最重罪名之法定
    刑，做為裁量之準據，惟於裁量其輕重時，仍應將輕罪合併
    評價在內（最高法院108年度台上字第4405、4408號判決意
    旨參照）。次按洗錢防制法第14條之一般洗錢罪、同條例第
    15條之特殊洗錢罪，在偵查或審判中自白者，減輕其刑，洗
    錢防制法第16條第2項定有明文。查，被告就本案於偵查及
    本院審理中均自白犯罪，業如前述，是就其所犯洗錢部分犯
    行，依上揭規定減輕其刑，惟因從一重之加重詐欺取財罪處
    斷，爰僅於量刑時予以審酌。
  ㈥爰以行為人之責任為基礎，審酌被告不循正當管道賺取財物
    ，於詐欺集團中負責測試帳戶，使附表所示各被害人遭詐而
    匯入各該帳戶內，並遭提領一空之犯罪手段、所生損害，及
    被告坦承犯行，惟迄今並未賠償任何被害人所受損害之犯後
    態度，兼衡其素行、於本院審理時自陳高中肄業之智識程度
    、從事水電、清潔之生活狀況等一切情狀，各量處如附表所
    示之刑，並衡酌被告所犯各罪之犯罪類型、行為態樣、手段
    、動機、侵害法益種類及責任非難程度，而為整體評價後，
    定其應執行之刑如主文所示。
四、如不服本判決應於收受判決後20日內向本院提出上訴書狀，
    並應敘述具體理由；其未敘述上訴理由者，應於上訴期間屆
    滿後20日內向本院補提理由書（均須按他造當事人之人數附
    繕本）「切勿逕送上級法院」。
據上論斷，應依刑事訴訟法第273條之1第1項、第299條第1項，
洗錢防制法第14條第1項、第16條第2項，刑法第11條前段、第28
條、第339條之4第1項第2款、第55條前段、第51條第5款，刑法
施行法第1條之1第1項，判決如主文。
本案經檢察官陳東泰提起公訴，檢察官李濂到庭執行職務。
中　　華　　民　　國　　111 　年　　4 　　月　　6 　　日
                  刑事第六庭    法  官  陳昱翔
以上正本證明與原本無異。
如不服本判決應於收受判決後20日內向本院提出上訴書狀，並應
敘述具體理由；其未敘述上訴理由者，應於上訴期間屆滿後20日
內向本院補提理由書（均須按他造當事人之人數附繕本）「切勿
逕送上級法院」。
告訴人或被害人如不服判決，應備理由具狀向檢察官請求上訴，
上訴期間之計算，以檢察官收受判決正本之日起算。  
                                書記官  陳筱惠
中　　華　　民　　國　　111 　年　　4 　　月　　6 　　日
附錄論罪科刑法條
洗錢防制法第14條：
有第二條各款所列洗錢行為者，處7年以下有期徒刑，併科新臺
幣5百萬元以下罰金。
前項之未遂犯罰之。
前二項情形，不得科以超過其特定犯罪所定最重本刑之刑。
刑法第339條之4：
犯第339 條詐欺罪而有下列情形之一者，處1年以上7年以下有期
徒刑，得併科1百萬元以下罰金：
一、冒用政府機關或公務員名義犯之。
二、三人以上共同犯之。
三、以廣播電視、電子通訊、網際網路或其他媒體等傳播工具，
    對公眾散布而犯之。
前項之未遂犯罰之。
附表：
編號 詐騙手法  宣告刑 1 不詳詐欺集團成員於110年6月23日17時8分許，撥打電話予郭于瑄並佯稱：我是「藍天小舖」的客服人員，因妳被設定成經銷商而多了10筆訂單，須以操作ATM方式解除云云，並提供該中華郵政帳戶予郭于瑄匯款，致郭于瑄信以為真，陷於錯誤，而於同日17時55分及57許，陸續將4萬9989元及4萬9989元匯入該中華郵政帳戶內。  王英全犯三人以上共同詐欺取財罪，處有期徒刑壹年肆月。 2 不詳詐欺集團成員於110年6月23日17時4分許，撥打電話予陳奕筑並佯稱：我是「藍天小舖」的客服人員，因工作人員下單錯誤將被多扣款，須以操作ATM方式解除云云，並提供該中華郵政帳戶予陳奕筑匯款，致陳奕筑信以為真，陷於錯誤，而於同日17時56分許，將3萬8123元匯入該中華郵政帳戶內。  王英全犯三人以上共同詐欺取財罪，處有期徒刑壹年貳月。 3 不詳詐欺集團成員於110年6月23日16時5分許，撥打電話予林奎淳並佯稱：我是「LULUS」的客服人員，因系統異常多刷了50次的款項，須以操作ATM方式解除云云，並提供該中華郵政帳戶予林奎淳匯款，致林奎淳信以為真，陷於錯誤，而於同日18時7分許，將1萬13元匯入該中華郵政帳戶內。  王英全犯三人以上共同詐欺取財罪，處有期徒刑壹年壹月。 4 不詳詐欺集團成員於110年6月22日16時22分許，撥打電話予謝有芫並佯稱：我是「ROCKLAND」的客服人員，因工作人員誤認為重複購買導致會重複扣款，須以操作ATM方式解除云云，並提供該遠東商銀帳戶予謝有芫匯款，致謝有芫信以為真，陷於錯誤，而於同日16時50分及17時38分許，陸續將4萬9985元及2萬2123元匯入該遠東商銀帳戶內。  王英全犯三人以上共同詐欺取財罪，處有期徒刑壹年參月。 5 不詳詐欺集團成員於110年6月22日17時7分許，撥打電話予吳佳伊並佯稱：我是郵局的客服人員，為了測試妳的帳戶有無被凍結，須將款項匯到指定帳戶方式來測試云云，並提供該遠東商銀帳戶予吳佳伊匯款，致吳佳伊信以為真，陷於錯誤，而於同日17時26分許，將2萬5080元匯入該遠東商銀帳戶內。  王英全犯三人以上共同詐欺取財罪，處有期徒刑壹年壹月。 6 不詳詐欺集團成員於110年6月23日某時，撥打電話予林育璞並佯稱：我是「生活倉儲」的客服人員，因工作人員下單錯誤將被多扣款，須以操作ATM方式解除云云，並提供該土地銀行帳戶予林育璞匯款，致林育璞信以為真，陷於錯誤，而於同日17時11分及21分許，陸續將4萬5678元及1萬6998元匯入該土地銀行帳戶內。  王英全犯三人以上共同詐欺取財罪，處有期徒刑壹年參月。 7 不詳詐欺集團成員於110年6月23日16時50分許，撥打電話予王佩誠並佯稱：我是某網路派場的客服人員，因妳購買之商品有誤，須以操作ATM方式取消訂單云云，並提供該土地銀行帳戶予王佩誠匯款，致王佩誠信以為真，陷於錯誤，而於翌（24）日0時1分及8分許，陸續將2萬9958元及2萬9985元匯入該土地銀行帳戶內。  王英全犯三人以上共同詐欺取財罪，處有期徒刑壹年參月。 8 不詳詐欺集團成員於110年6月23日18時33分許，撥打電話予黃鈺婷並佯稱：我是「熊媽媽買菜網」的客服人員，因作業疏失誤設定為團購客戶，須以操作ATM方式解除云云，並提供該國泰世華帳戶帳戶予黃鈺婷匯款，致黃鈺婷信以為真，陷於錯誤，而於同日19時29分、31分及38分許，陸續將9萬9987元、1萬1209元及2萬9017元匯入該國泰世華銀行帳戶內。  王英全犯三人以上共同詐欺取財罪，處有期徒刑壹年肆月。 9 不詳詐欺集團成員於110年6月23日某時，撥打電話予林玟君並佯稱：我是「藍天小舖」的客服人員，因訂單設定錯誤，須以操作ATM方式解除云云，並提供該彰化銀行帳戶予林玟君匯款，致林玟君信以為真，陷於錯誤，而於翌（24）日0時5分及6分許，陸續將4萬9989元及1萬5220元匯入該彰化銀行帳戶內。  王英全犯三人以上共同詐欺取財罪，處有期徒刑壹年參月。